臺灣高等法院高雄分院刑事判決　　　　100年度上易字第794號
上　訴　人
即　被　告　廖忠義
上列上訴人因侵占案件，不服臺灣高雄地方法院100 年度易字第
808 號中華民國10年7 月4 日第一審判決（起訴案號：臺灣高雄
地方法院檢察署100 年度偵字第6709號），提起上訴，本院判決
如下：
     主  文
上訴駁回。
廖忠義緩刑貳年。
    事實及理由
一、證據能力部分：
    刑事訴訟法第159 條之5 第1 項明定：「被告以外之人於審
    判外之陳述，雖不符前4 條之規定，而經當事人於審判程序
    同意作為證據，法院審酌該言詞陳述或書面陳述作成時之情
    況，認為適當者，亦得為證據。」，就告訴人傅馨嫺於警訊
    時之陳述，檢察官及被告均已同意有證據能力，並捨棄對質
    詰問權（本院卷17、20頁）。審理時又未提及其於警訊時有
    何不法取供之情形，亦無證據顯示上開陳述係遭受強暴、脅
    迫、詐欺、利誘等外力干擾情形，或在影響其心理狀況致妨
    礙其自由陳述等不可信之情況下所為，且非證明力顯然過低
    ，本院認為適當作為證據，自有證據能力。
二、本案經本院審理結果，認第一審判決認事用法及量刑均無不
    當，應予維持，除引用第一審判決書記載之事實、證據及理
    由（不含「證據能力之判斷」部分）。並補充理由如下：上
    訴人即被告廖忠義雖否認犯罪，請求詢問告訴人是否堅持提
    告及想法如何，並請求調閱小港地區之全部監視器畫面。然
    本案並非告訴乃論之罪，又告訴人直至到警局領回遺失物前
    ，並未與被告接洽，實無從證明被告有無侵占之犯意。再則
    ，警局之監視器畫面保存期限為一個月，為本院職務上所已
    知。況且被告自承在員警以電話通知其到案以前，其並未將
    所拾獲之皮包送交警局，縱調閱被告之車輛行經道路的畫面
    ，實亦難遽為有利被告之認定。本案業經原審詳述認定被告
    犯罪之各該事由，事證明確，被告犯行，堪予認定。
三、原審認被告罪證明確，因而適用刑法第337 條、第42條第3
    項前段，刑法施行法第1 條之1 規定。並審酌被告素行尚佳
    ，但正值青壯年，竟侵占他人遺失物品不勞而獲，破壞法秩
    序，造成被害人損害，實不足取，及犯罪後態度，遺失物價
    值及物品業經被害人領回，與其他一切情狀，量處罰金新台
    幣6 千元，及諭知如易服勞役以新台幣1 千元折算1 日（詳
    如附件原審決書所示）。其認事用法，核無不合，量刑亦屬
    允當。被告上訴意旨仍執陳詞否認犯行，主張並無侵占犯意
    ，指摘原判決不當，為無理由，應予駁回。
四、又被告並無任何前科紀錄，有台灣高等法院被告全國前案紀
    錄表一份附卷可稽。被告雖未坦承犯行，惟慮及被告家有罹
    患重病之近親（參本院卷37頁）賴其扶育，經濟又不豐厚（
    參警卷1 頁）。本案之法定刑及犯罪情節既屬輕微，被告於
    上訴狀中又一再表示日後若見遺失物定會報警處理，顯非全
    未反省。經此論罪科刑之教訓，當知警惕，應無再犯之虞。
    為此，本院認其所宣告之刑，以暫不執行為適當，爰併宣告
    緩刑2 年以資警惕。
據上論斷，應依刑事訴訟法第368 條、第373 條、第364 條，刑
法第74條第1 項第1 款，判決如主文。
本案經檢察官陳建年到庭執行職務。
中    華    民    國   100    年    9     月    29    日
                  刑事第一庭   審判長法   官  周賢銳
                                      法  官  曾逸誠
                                      法  官  洪碩垣
以上正本證明與原本無異。
不得上訴。
中    華    民    國   100    年    9     月    30    日
                                      書記官  洪慧敏
附錄本判決論罪科刑法條：
中華民國刑法第337條
意圖為自己或第三人不法之所有，而侵占遺失物、漂流物或其他
離本人所持有之物者，處 5 百元以下罰金。